# 应付帐款问题

提问人：lilyjue 时间：2010-01-27 20:41:48
如果公司帐面的一些应付帐款已经超过 2 年，财务上是否可转为收入需要提供什么证据吗？

回答人：chenyiwei
回复 楼主 lilyjue 的帖子这个问题本版面讨论过多次,你可以搜索一下本版面。 基本原则是：不能仅仅依据账龄的长短确定是否应当转销应付帐款。应当获取确实无需支付的确凿证据，如对方债权人已经工商注销或者死亡，且无其他单位或个人承继该项债权；或者债权人以及明确表示放弃该项债权等。